Pierre Ouannes

CONTACT Residence Leonard de Vinci,

appartement A103 Avenue Paul

Langevin

59650 Villeneuve d'Ascq

Né le 03/03/1997

RÉSUMÉ

Adresse email: pierreouannes@gmail.com Téléphone: 07 83 01 82 80

Étudiant ingénieur à l'École Centrale de Lille cherchant un stage en Machine Learning (après une formation en Machine Learning : MOOC Stanford Machine Learning, cours de Centrale, MOOC fast.ai). Maîtrise des langages de programmation suivants : Python, Matlab, C, Java. Expérience dans les frameworks suivants : sk-learn, NumPy, pandas, matplotlib, PyTorch, fastai. Expérience du travail d'équipe et de la relation client.

Disponible à partir de début juillet 2019

EXPÉRIENCES

Centrale Lille Projets

Oct 2017 — Actuellement

Directeur Ingénierie

Centrale Lille Projets est la Junior-Entreprise de Centrale Lille. Elle se charge de mettre en relation ses étudiants et des entreprises afin de réaliser des études, par exemple des applications ou des prototypes.

- Réponse aux appels d'offres pour des études, budgétisation, négociation avec les entreprises, suivi de la réalisation des études (une dizaine d'études, chacune entre 1 000€ et 10 000€);
- Suivi de la relation entre le client et les réalisateurs.

Centrale Lille Voltage Racing Team

Oct 2017 — Actuellement

Chef de projet

Centrale Lille Voltage a pour objectif la construction d'une voiture de course électrique pour la course internationale Formula Student à Silverstone, au Royaume-Uni.

- Coordination d'une équipe de 20 étudiants ingénieurs et gestion de projet (planning, budget, intégration des différents pôles, communication) ;
- Membre du pôle électronique : capteurs, système embarqué.

Institut d'Electronique, de Microélectronique et de Nanotechnologie - CNRS Jan 2018 — Fev 2018

Stagiaire de recherche

- Assistant d'un enseignant-chercheur en microbulles à nanoparticules magnétiques à usage médical;
- Implémentation d'un logiciel de classification des images de microbulles ;
- Fabrication des microbulles et recherche de l'état de l'art.

Cheer Up!

Oct 2017 — Actuellement

Intervenant bénévole

Visites hebdomadaires à des jeunes atteints du cancer et soutien à la réalisation de leurs projets importants.

FORMATION

Machine Learning

Sept 2018

Coursera - Stanford (MOOC en ligne)

- Apprentissage supervisé : régressions linéaire et logistique, réseaux neuronaux,
 Machines à Support de Vecteur ;
- Apprentissage non supervisé : K-means, Analyse en Composantes Principales,

ierre Quannes

détection d'anomalies;

- Système de recommandation, Machine Learning à grande échelle ;
- Techniques d'analyse et d'amélioration de systèmes de Machine Learning.

Ingénieur généraliste

En cours

École Centrale de Lille

Formation en Data Science (Python, NumPy, pandas, sk-learn, matplotlib), Mathématiques, calcul scientifique, traitement du signal.

Classes préparatoires

2014 - 2017

Lycée Saint Louis, Paris

Mathématiques - Physique - Informatique

Baccalauréat S section européenne

2014

Lycée Français Jean-Monnet De Bruxelles

LANGUES Français (langue maternelle)

Anglais (courant, niveau C1)

 $\textbf{Espagnol} \ (\texttt{d\'ebutant})$

Chinois (débutant)

Pierre Ouannes 2